臺灣桃園地方法院刑事交通事件裁定　　99年度交聲字第1760號
原處分機關　交通部公路總局新竹區監理所
異　議　人
即受處分人　姜禮麟
上列異議人即受處分人因違反道路交通管理處罰條例案件，對於
交通部公路總局新竹區監理所民國99年12月1 日所為之處分（原
處分字號：桃監裁罰字第裁52－DB0000000 號）聲明異議，本院
裁定如下：
    主  文
異議駁回。
    理  由
一、原處分意旨略以：異議人即受處分人姜禮麟於民國99年11月
    17日晚上9 時7 分許，騎乘車牌號碼FL3-370 號重型機車，
    行經桃園縣桃園市○○路與萬壽路之交岔路口，因闖紅燈違
    規，經桃園縣警察局桃園分局武陵派出所員警攔停稽查，以
    其違反道路交通管理處罰條例第53條第1 項規定，當場開立
    桃警局交字第DB0000000 號舉發違反道路交通管理事件通知
    單，並移送原處分機關，原處分機關以異議人違規事實明確
    ，且於應到案期限內聽後裁決，而依道路交通管理處罰條例
    第53條第1 項之規定，於99年12月1 日以桃監裁罰字第裁52
    －DB0000000 號裁決書裁決處異議人罰鍰新臺幣（下同）
    1,800 元，並依同條例第63條第1 項記違規點數3 點，此有
    上開舉發通知單、裁決書各1 紙在卷可稽。
二、聲明異議意旨略以：伊確有於上開時、地，騎乘上開機車穿
    越路口，然當時路口係紅燈右轉之燈號，故伊紅燈右轉並未
    違規，員警認定伊闖紅燈係有違誤，爰依法聲明異議云云。
三、按汽車行駛至交岔路口，其行進、轉彎，應遵守燈光號誌，
    道路交通安全規則第102 條第1 項第1 款定有明文。又汽車
    駕駛人，行經有燈光號誌管制之交岔路口闖紅燈者，處新臺
    幣1,800 元以上5,400 元以下罰鍰，並應記違規點數3 點，
    道路交通管理處罰條例第53條第1 項、63條第1 項第3 款分
    別定有明文。
四、經查：
  (一)異議人自承確於99年11月17日晚上9 時7 分許，騎乘車牌號
    碼FL3-370 號重型機車，行經桃園縣桃園市○○路與萬壽路
    之Y 字型交岔路口之事實（見聲明異議狀及本院100 年3 月
    4 日訊問筆錄）。再異議人於上開時間，行經上開路口有闖
    越紅燈之違規情節，業據證人即當日舉發員警李志中於本院
    訊問時證稱：99年11月17日晚上9 時許，伊在桃園縣桃園市
    ○○路與萬壽路路口執行臨檢勤務，且由市區往龜山方向行
    駛，駛至復興路與萬壽路口後停等紅綠燈，當時伊看到萬壽
    路的燈號係全紅時段之紅燈5 、6 秒後，全紅紅燈係任何車
    輛均不能經過，僅能讓行人通行之燈號，此時異議人騎乘機
    車行經該路口闖紅燈，伊始攔停異議人進行舉發等語（見本
    院100 年3 月4 日訊問筆錄）。又證人即當初舉發之員警李
    志中係依法具結後始到庭為上開證述，尤其證人李志中與異
    議人素不相識，且無仇隙，衡情當無甘冒遭受偽證罪處罰之
    風險，於法院審理程序中故意誣指異議人有上開違規情事之
    必要，其復係經常性執行臨檢勤務之人，所述亦出於親身經
    歷，本院依經驗及論理法則判斷，其證詞之證明力顯較常人
    為高，不得僅以舉發員警作為證人之所述，不可能反於自己
    先前之舉發為由，認其立於證人地位所為之陳述不足採信。
    又經本院勘驗證人李志中所提出之上開路口所拍攝之紅綠燈
    時相光碟，其勘驗結果為：『該路口由龜山往市區方向確實
    有設紅綠燈裝置，由異議人所面向之號誌可知，綠燈轉換為
    全紅時段，不論是萬壽路、復興路上的車輛均不得通行，待
    該全紅時段過後，才有車輛由萬壽路往復興路上行駛，應屬
    紅燈，但有箭頭綠燈之指示』，核與證人李志中證述上開路
    口之燈號係有全紅時段一情相符，從而，異議人於上開時、
    地，確實有騎乘機車闖越紅燈一節，堪以認定。
  (二)至異議人執前詞置辯，然查，經本院勘驗桃園縣政府警察局
    桃園分局100 年1 月19日桃警分交字第1001015269號函檢送
    之本案違規情形錄影光碟，其勘驗結果為：『一、檔案名稱
    00000000 .AVI ：錄影畫面前方為員警之機車，機車面對之
    馬路為雙向線道，員警所在行向之車道上有一紅綠燈，燈號
    為綠燈，該車道無汽機車經過，而對向之車道有汽機車行經
    ，於錄影畫面所示時間「0000-00-00 00 ：05：43」，上開
    燈號轉換為紅燈。於「21：05：53」，一機車自對向車道通
    過路口，員警之機車發動往對向車道迴轉，於「0000-00-00
    00：06：00」迄至「0000-00-00 00 ：06：11 」 ，員警攔
    停一頭戴銀色全罩安全帽、深色長袖外套、米白色長褲之機
    車騎士，並表示該騎士闖紅燈，該騎士向員警稱最近手頭緊
    ，並承認他有錯，請員警開輕一點的單。自「0000-00-00
    00：08：40」始，該騎士自承「剛剛是一個紅燈的狀態，但
    是是一個左轉方向燈，所以拜託你紅燈左轉，可以嗎？」（
    影片結束）二、檔案名稱00000000.AVI：（續上）「因為這
    不是一個直路的紅燈，可以嗎？這樣子可不可以？」，員警
    回答：「紅燈左轉等於闖紅燈，你價錢一樣」，該騎士又答
    ：「剛剛是紅燈右轉」，員警回答：「剛剛是直行的」。之
    後該騎士與員警爭執是紅燈右轉抑或闖紅燈乙節，員警並開
    立紅單。自「0000-00-00 00 ：11：09」始，員警將紅單交
    給騎士，騎士一直向員警求情（影片結束）』。觀諸上開錄
    影光碟可知，系爭路口之燈號由綠燈轉換為全紅紅燈後第10
    秒時，異議人騎乘機車闖越上開路口之事實，復核卷附之桃
    園縣政府警察局桃園分局100 年1 月19日桃警分交字第1001
    015269號函所載系爭路口之燈光號誌全紅燈號為期20秒一情
    ，足證異議人行經上開路口之時係全紅紅燈無訛。且異議人
    為警舉發之時，先自承自己有紅燈左轉之違規行為，經警告
    知紅燈左轉即為闖紅燈之行為，復改稱自己係紅燈右轉之違
    規行為，並請求員警開立處罰較輕之紅燈右轉紅單，然果如
    異議人所辯稱：伊行經該路口時係紅燈右轉燈號云云，則異
    議人並無任何違規行為可言，員警亦不得開單舉發，何以異
    議人為警舉發之時，係向員警求情不要開立處罰較重的紅單
    ，而非不要開立紅單，於本院聲明異議之時，亦表示受到之
    裁處應為紅燈右轉而非闖紅燈，是以，異議人上開辯稱顯與
    常理不符，前後邏輯矛盾，足見其明知有闖紅燈之違規行為
    ，然為避免裁處過重而為前開所辯，本院尚難採信。本件違
    規事實事證明確，應依法裁處。
五、原裁決機關以異議人有前揭違規事實，依道路交通管理處罰
    條例第53條第1 項之規定，裁處罰鍰1,800 元，並依同條例
    第63條第1 項第3 款之規定記違規點數3 點，核無違誤。本
    件受處分人之異議無理由，自應將其異議駁回。
據上論斷，應依道路交通管理處罰條例第87條第2 項、道路交通
事件處理辦法第18條，裁定如主文。
中    華    民    國   100    年    3     月    14    日
                  交通法庭    法  官  王秀慧
以上正本證明與原本無異。
如不服本裁定，應於裁定送達後5 日內向本院提出抗告狀。
                              書記官  張懿昀
中    華    民    國   100    年    3     月    14    日